臺灣嘉義地方法院刑事判決　　　　　　　 99年度訴字第675號
公　訴　人　臺灣嘉義地方法院檢察署檢察官
被　　　告　蔡清標
指定辯護人　蔡金保律師
上列被告因違反毒品危害防制條例案件，經檢察官提起公訴（98
年度偵字第6370號），本院判決如下：
    主  文
蔡清標犯如附表一編號01至03所示之罪，均累犯，各處如附表一
編號01至03所示之刑。應執行有期徒刑貳拾年，未扣案之裝置門
號0000000000號行動電話壹支（含門號0000000000號SIM 卡壹枚
）與李安發連帶沒收，如全部或一部不能沒收時，與李安發連帶
追徵其價額；未扣案販賣第二級毒品安非他命所得新臺幣貳仟元
，與李安發連帶沒收，如全部或一部不能沒收時，以其等之財產
連帶抵償之。
    犯 罪 事 實
一、蔡清標（綽號雞仔）前因違反麻醉藥品管理條例、藥事法等
    案件，經本院82年度訴字第793 號及82年度訴字第988 號判
    決分別判處有期徒刑7 月、6 月及有期徒刑5 年4 月確定，
    並經本院83年度聲字第89號裁定應執行有期徒刑6 年確定（
    第一部分），於民國84年10月24日因縮短刑期假釋出監。復
    因違反麻醉藥品管理條例及藥事法等案件，經本院85年度訴
    第466 號判決判處有期徒刑4 年6 月、7 月、7 月，應執行
    有期徒刑5 年5 月確定，並與前開假釋經撤銷應執行殘刑有
    期徒刑3 年9 月又21日部分接續執行，再於91年1 月31日因
    縮短刑期假釋出監。再因違反動產擔保交易案件，經本院93
    年嘉簡字第913 號判決判處有期徒刑3 月確定（第二部分）
    ，嗣後前開第一部分於96年7 月16日經本院96年度聲減字第
    615 號裁定有期徒刑7 月、6 月部分減為有期徒刑3 月又15
    日、3 月，與有期徒刑5 年4 月部分定應執行有期徒刑5 年
    5 月又15日確定，而前開假釋再經撤銷應執行殘刑有期徒刑
    2 年7 月又18日部分，復與前開第二部分有期徒刑3 月減為
    1 月又15日部分接續執行，甫於96年7 月16日因徒刑執行完
    畢出監。詎仍不知悔改，明知海洛因、安非他命分別係毒品
    危害防制條例所定之第一級、第二級毒品，不得販賣，竟為
    圖謀暴利，分別與李安發（其中涉及楊素娥部分，業據本院
    判決確定）共同基於販賣第一級毒品海洛因、第二級毒品安
    非他命（以下分別簡稱為海洛因、安非他命）之犯意聯絡，
    於附表一所示之通話時間，由蔡清標以其所有持用之門號00
    00000000號行動電話，與附表一所示之販賣對象聯繫購買毒
    品事宜後，蔡清標即委由李安發攜帶所約定附表一所示之毒
    品至約定之交易地點，分別交付予附表一編號01、02為何文
    明前往取貨之馮裕倉，及附表一編號03之楊素娥，其中並向
    楊素娥收取如附表一編號03所示之交易金額（附表一編號01
    、02部分，因何文明賒欠，而未收取）。嗣經警依法對蔡清
    標上開門號行動電話實施通訊監察，始循線查悉上情。
二、案經嘉義縣警察局移送臺灣嘉義地方法院檢察署檢察官偵查
    起訴。
    理  由
一、證據能力部分
  (一)被告蔡清標辯護人主張證人即購買毒品者何文明、證人即何
    文明友人馮裕倉、證人即購買毒品者許弘昌分別於警詢中所
    為之陳述，均係審判外之陳述，均應無證據能力云云。按被
    告以外之人（含共同正犯）於檢察事務官、司法警察官或司
    法警察調查中所為之陳述，與審判中不符時，其先前之陳述
    具有較可信之特別情況，且為證明犯罪事實存否所必要者，
    得為證據，刑事訴訟法第159 條之2 定有明文。本條所稱「
    先前之陳述具有較可信之特別情況」，係指被告以外之人先
    前於檢察事務官、司法警察官或司法警察調查中所為之陳述
    ，與審判中不符，而從先前與審判中各個陳述之外部附隨環
    境或條件觀察比較，先前之陳述，較為自然可信而足以取代
    審判中之陳述者而言（最高法院95年度臺上字第3747號判決
    意旨參照）。經查：
  1.證人何文明於警詢中證述：門號0000000000、0000000000號
    行動電話是證人馮裕倉的，伊有借用上開電話跟被告聯絡購
    毒事宜。97年6 月24日13時47分許那次，伊向被告購買新臺
    幣（下同）4000元安非他命，交易地點在嘉義市火車站附近
    ，因為伊車禍行動不便，所以由證人馮裕倉出去取貨，由共
    犯李安發送貨，因為沒有錢所以向被告賒帳。97年6 月25日
    11時26分許，伊向被告購買4000元海洛因，同樣由證人馮裕
    倉前往嘉義市火車站取貨。第2 次也沒錢給被告，被告隔了
    1 、2 天，就夥同共犯李安發及另外2 名伊不認識的男子強
    押上車在車上毆打伊，並載伊到共犯李安發住處水上鄉檳榔
    攤，才放伊下車等語（見警卷第31至32、35至36頁）。雖證
    人何文明於本院審理時翻異前詞，改證稱：伊不太認識被告
    ，沒有跟被告拿過海洛因及安非他命，伊那時跛腳，行動不
    便，證人馮裕倉跟何人拿的，伊不知道；伊沒有拿海洛因，
    證人馮裕倉跟何人拿安非他命，伊不知道；0000000000號行
    動電話是證人馮裕倉的，0000000000號行動電話不知道是誰
    的，證人馮裕倉在97年6 月中有借電話給伊，但只有借1 支
    電話給伊；伊曾經打電話跟人家拿海洛因，但是沒有人拿給
    伊，不知道對方的名字，什麼時候打的電話忘記了，是說要
    拿海洛因，但是沒有錢人家不要給伊；證人馮裕倉沒有去幫
    伊拿；伊沒有交易毒品，伊要買，但是沒有錢；伊有欠被告
    安非他命4000元，不知道是什麼時候欠的，那時候有打電話
    說要買，伊說沒有錢欠著等語（見本院卷第218 至219 、22
    3 至225 、227 至228 頁）。惟觀諸證人何文明於本院審理
    中證稱：伊在警察、檢察官前所述實在，檢察官、警察並沒
    有要求伊要怎麼說，也沒有強逼伊要怎麼說，伊知道在檢察
    官那裡都有全程錄音、錄影等語明確（見本院卷第218 至21
    9 頁），且參諸證人何文明於警詢中另陳述因積欠被告購毒
    費用而遭被告夥同其他人強押上車毆打等情節，已超乎警方
    所詢問被告販賣毒品犯嫌以外之內容，足見證人何文明於警
    詢中應無遭受任何妨害其自由意志陳述之情形。再者，證人
    何文明復於偵查中結證稱：97年6 月24日伊跟被告買安非他
    命，97年6 月25日伊跟被告買海洛因，都是證人馮裕倉拿回
    來的，伊有跟被告聯絡，但是伊沒有付錢等語無誤（見98年
    度偵字第4048號影卷126 頁），是證人何文明於檢察官訊問
    時，於負擔偽證罪之壓力下，亦為與警詢中相同之陳述，亦
    可推知其於警詢時之外部環境，應無受到不正外力影響其自
    由陳述之情形，蓋倘若證人何文明於警詢中有遭受任何影響
    其自由意志而為虛偽陳述之情形，衡情其於檢察官訊問時，
    自當全數告知警員於警詢之不法作為，要無於負擔偽證罪重
    典之壓力下，為警詢中自由意志遭受壓制而所為之虛偽陳述
    再次背書之理。相較證人何文明於本院審理中面對被告壓力
    下所為之上開證述，前後反覆、矛盾，顯見其於本案審理中
    在被告面前陳述時，所受之心理壓力甚大。準此，證人何文
    明於警詢中所為之上開證述，在無遭受外在環境干擾之情況
    下，自應具有較可信之特別情況，且此部分當為證明被告涉
    犯販賣第一、二級毒品犯行必要且不可或缺之證據資料，是
    證人何文明上開警詢中之陳述即應具有證據能力。
  2.證人馮裕倉於警詢中證述：伊於97年2 月間將門號00000000
    00、0000000000號行動電話借給證人何文明使用。97年6 月
    24日13時47分許、97年6 月25日11時26分許的電話，不是伊
    打的，是證人何文明打的。被告和共犯李安發都會自己拿毒
    品至證人何文明家中，確切時間忘記了。原本伊不認識共犯
    李安發，但97年6 月間有1 次，證人何文明向被告購買毒品
    ，當時因證人何文明車禍腳斷了行動不便，所以證人何文明
    叫伊出去帶共犯李安發到證人何文明家中交易毒品。證人何
    文明的海洛因是向被告購買的，然後被告叫共犯李安發將海
    洛因送來給證人何文明等語（見警卷第39至40、47、50至51
    頁）。雖證人馮裕倉於本院審理時翻異前詞，改證稱：伊曾
    經看過被告及共犯李安發1 次，是證人何文明說要腳在痛要
    跟被告借錢，並不是要去拿毒品，叫伊負責去帶共犯李安發
    。伊不曾拿過安非他命給證人何文明吃，伊沒有看過證人何
    文明去買海洛因，伊沒有幫證人何文明去跟別人借毒品回來
    交給他等語（見本院卷第230 至231 、233 至235 頁）。惟
    觀諸證人馮裕倉於本院審理中證稱：伊在警察局做的筆錄是
    出於自由意志陳述，沒有強逼的情形，也知道有警詢時錄音
    等語明確（見本院卷第232 頁），且互核證人何文明、馮裕
    倉上開警詢陳述，其中就證人何文明腳受傷而請證人馮裕倉
    外出向共犯李安發接洽乙節，均屬相符，而就證人馮裕倉直
    接與共犯李安發交易，抑或由證人馮裕倉帶共犯李安發返回
    證人何文明家中，再由共犯李安發與證人何文明自行交易等
    節，有所不符，由此可見，證人馮裕倉於上開警詢過程中，
    均應係居於自由意志陳述之情境，蓋倘如警員有任何不法詢
    問手段，就此攸關被告是否成立販賣毒品犯行之關鍵處，豈
    有不令之完全相符之理？相較證人馮裕倉於本院審理中面對
    被告壓力下所為之上開證述，前後反覆，先於辯護人詰問時
    ，改稱證人何文明係向被告借錢，後於檢察官詰問並提示警
    詢筆錄時，又稱「那是後來那一次借錢，剩下的有」、「（
    什麼叫做剩下的有？）之前可能是有」、「（他有跟他買毒
    品也有跟他借錢，你的意思是這樣？）嗯」，顯見其於本案
    審理中在被告面前陳述時，所受之心理壓力甚大，而有所閃
    爍、迴避檢辯雙方之交互詰問。準此，證人馮裕倉於警詢中
    所為之上開證述，在無遭受外在環境干擾之情況下，自應具
    有較可信之特別情況，且此部分當為證明被告涉犯販賣第一
    、二級毒品犯行必要且不可或缺之證據資料，是證人馮裕倉
    上開警詢中之陳述即應具有證據能力。
  3.證人許弘昌於警詢時證稱：伊於97年6 月底曾向被告購買10
    00元安非他命1 包，是被告到伊家嘉義縣民雄鄉東湖村19鄰
    東勢湖111 之40號附近巷口交易等語（見警卷第27至28頁）
    。雖證人許弘昌於本院審理時翻異前詞，改證稱：伊在警詢
    時稱曾向被告購買毒品，係因被告欠伊20萬元，不還伊，所
    以就咬他，被告並沒有賣給伊，是故意要咬他的；20萬元到
    現在都沒有還等語（見本院卷第249 、251 頁）。惟觀諸證
    人許弘昌於本院審理中證稱：警詢時，警方並沒有對伊強暴
    、脅迫，筆錄的內容也是經過伊確認無誤後簽名，也知道警
    詢中有錄音等語明確（見本院卷第248 至249 頁），且參諸
    證人許弘昌於警詢中另陳述：伊於97年6 月20日見過被告1
    次，因共犯李安發要載被告去台中開刀，當時共犯李安發載
    被告到伊家向伊借1 萬元等語（見警卷第28頁），是證人許
    弘昌於警詢中除陳述被告涉犯販賣毒品犯行外，另陳述其他
    無關之事項，足見證人許弘昌於警詢中陳述之時應係任意自
    由陳述。而對照上開證人許弘昌警詢與本院審理中所為之陳
    述，倘若證人許弘昌於警詢中係為誣陷被告，方為上開陳述
    ，則何以復陳述被告曾向其借款1 萬元？且就借款金額，亦
    有1 萬元與20萬元之出入？是證人許弘昌於本案審理中在被
    告面前陳述時，應可推認其所受之心理壓力甚大，而有迴護
    被告之可能。準此，證人許弘昌於警詢中所為之上開證述，
    在無遭受外在環境干擾之情況下，自應具有較可信之特別情
    況，且此部分當為證明被告涉犯販賣第一、二級毒品犯行必
    要且不可或缺之證據資料，是證人許弘昌上開警詢中之陳述
    即應具有證據能力。
  (二)另按被告以外之人於審判外之言詞或書面陳述，除法律有規
    定者外，不得作為證據，刑事訴訟法第159 條第1 項定有明
    文。證人即購買毒品之人黃嘉賢、吳健榮及楊素娥分別於警
    詢時所為陳述，均屬被告以外之人於審判外之言詞陳述，復
    無符合法律規定有證據能力之情形，依上開之規定，並無證
    據能力。然上開證人黃嘉賢、吳健榮及楊素娥於警詢時所為
    之言詞陳述，若僅援為檢驗其偵審程序中之證詞與其先前陳
    述是否一致時，即無上開傳聞法則之適用，於該等情形仍得
    作為證據（最高法院94年度臺上字第6881號判決參照）。
  (三)又被告以外之人於審判外之陳述，雖不符刑事訴訟法第159
    條之1 至第159 條之4 之規定，而經當事人於審判程序同意
    作為證據，法院審酌該言詞陳述或書面陳述作成時之情況，
    認為適當者，亦得為證據。當事人、代理人或辯護人於法院
    調查證據時，知有第159 條第1 項不得為證據之情形，而未
    於言詞辯論終結前聲明異議者，視為有前項之同意，刑事訴
    訟法第159 條之5 定有明文。查本件被告及其辯護人於言詞
    辯論終結前，除上開證人何文明、馮裕倉、許弘昌、黃嘉賢
    、吳健榮及楊素娥分別於警詢中之陳述外，對於下述本院採
    為認定犯罪事實依據之其他各項傳聞證據之證據能力，均未
    聲明異議（分別見本院卷第108 頁及背面、150 、216 頁）
    ，復經本院於審理時逐一提示予被告及其辯護人表示意見（
    見本院卷第283 至289 頁），本院審酌該等證據之取得過程
    並無瑕疵，與本案待證事實間復具有相當之關聯性，以之為
    本案證據並無不當，自得採為本件認定事實之基礎。
  (四)至被告雖於本院準備程序中表示：伊第一次警詢筆錄是自己
    講的，第二次以後係因警方要其認罪，所以伊就承認，警察
    說檢察官說交代不清楚，就一直借提，所以後來伊就按照警
    方說的講云云（見本院卷第51頁）。惟觀諸被告98年4 月9
    日第二次警詢時陳述：「（你的小弟李安發仍堅稱渠於97年
    10月28日遭查獲之槍彈，為你所有，你有何意見？）不是我
    所有，那是他自己的。」（見警卷第10頁），及98年4 月21
    日第四次警詢時陳述：「（97年6 月26日15時27分36秒，綽
    號瘦宏向你說，『你還有喔，一樣的啦，四月初一嗎？』是
    什麼意思？）是指安非他命毒品四分之一。」、「（你於何
    時、何地將上述四分之一的毒品交給他？）這次交易沒有成
    功。」（見警卷第19頁），足見被告於第二次以後的警詢陳
    述中，仍有否認其他犯罪嫌疑之情形，倘如被告辯稱第二次
    警詢後，均係警方要其承認云云，則又何以出現上開被告否
    認犯罪嫌疑之陳述？是被告於警詢中所為之陳述，均應係出
    於任意性之陳述，並無屈從警方受其影響之情形，至屬明確
    。
二、訊據被告固坦承其綽號叫「雞仔」，且上開門號0000000000
    號行動電話，於97年6 月間，係為其所使用，及如附表一編
    號01至03所示之通話時間，證人何文明、楊素娥均有打電話
    給伊等事實，惟矢口否認有何販賣第一級毒品海洛因、第二
    級毒品安非他命之犯行，辯稱：證人何文明有打電話給伊，
    但伊都沒有過去，也沒有叫共犯李安發送貨過去；證人楊素
    娥有打電話給伊，但伊跟她說沒有，叫她打電話給共犯李安
    發，伊後來也沒有打電話給共犯李安發云云。經查：
  (一)販賣海洛因、安非他命予證人何文明部分
  1.被告如附表一編號01、02所示之犯罪事實，業據證人何文明
    於警詢及偵查中證述：門號0000000000、0000000000號行動
    電話是證人馮裕倉的，伊有借用上開電話跟被告聯絡購毒事
    宜。97年6 月24日13時47分許那次，伊向被告購買4000元安
    非他命，交易地點在嘉義市火車站附近，因為伊車禍行動不
    便，所以由證人馮裕倉出去取貨，由共犯李安發送貨，因為
    沒有錢所以向被告賒帳。97年6 月25日11時26分許，伊向被
    告購買4000元海洛因，同樣由證人馮裕倉前往嘉義市火車站
    取貨。第2 次也沒錢給被告，被告隔了1 、2 天，就夥同共
    犯李安發及另外2 名伊不認識的男子強押上車在車上毆打伊
    ，並載伊到共犯李安發住處水上鄉檳榔攤，才放伊下車等語
    明確（分別見警卷第31至32、35至36頁、98年度偵字第4048
    號影卷第126 頁），其中門號0000000000、0000000000號行
    動電話是證人馮裕倉所有，借予證人何文明使用，以及證人
    何文明於97年6 月24日、25日時，因車禍行動不便，海洛因
    係證人何文明向被告購買乙節，核與證人馮裕倉於警詢中證
    述：伊於97年2 月間將門號0000000000、0000000000號行動
    電話借給證人何文明使用。97年6 月24日13時47分許、97年
    6 月25日11時26分許的電話，不是伊打的，是證人何文明打
    的。97年6 月間，證人何文明車禍腳斷了行動不便。證人何
    文明的海洛因是向被告購買的等語（見警卷第40、46、50頁
    ），均屬相符。雖證人馮裕倉另於警詢中證述：伊不認識共
    犯李安發，但97年6 月間有1 次，證人何文明向被告購買毒
    品，當時因證人何文明車禍腳斷了行動不便，所以證人何文
    明叫伊出去帶共犯李安發到證人何文明家中交易毒品。證人
    何文明的海洛因是向被告購買的，然後被告叫共犯李安發將
    海洛因送來給證人何文明等語（見警卷第50至51頁），然衡
    以常情，倘如證人馮裕倉陳述為真，則證人何文明與被告電
    話聯繫購毒事宜時，直接請被告交代共犯李安發送至其住處
    即可，何須請證人馮裕倉前往與共犯李安發之約定地點，再
    帶同共犯李安發至證人何文明住處，由渠等親自進行交易？
    且再由證人馮裕倉另於警詢中證稱：共犯李安發將海洛因交
    給證人何文明，伊都不知情，伊將共犯李安發帶至證人何文
    明住處時，伊就外出買東西，回來時，共犯李安發已經離開
    了等語（見警卷第50頁），參諸證人馮裕倉係與證人何文明
    一同施用海洛因、安非他命毒品之人，此部分業據證人何文
    明、馮裕倉於警詢中證述相符（見警卷第32、47頁），是證
    人何文明請證人馮裕倉外出接洽購毒事宜，證人馮裕倉豈有
    不知之理？又豈有一遇交易之時，即行外出，而就此交易之
    關鍵情節，全然推稱不知之理？是由此節以觀，證人馮裕倉
    上開陳述，應係唯恐己身涉罪，而虛捏交易情節，並遇有交
    易之關鍵情節，即推稱不知，是其就交易情節部分陳述，應
    屬不實，而應以證人何文明上開所述，較為符合情理。
  2.另證人何文明上開證述遭被告毆打一節，經本院質以被告，
    被告雖稱：伊有打證人何文明，但是因為證人何文明出去亂
    講伊販賣毒品等語（見本院卷第295 至296 頁），然證人何
    文明係因警方對被告上開0000000000號行動電話實施通訊監
    察，傳喚到案說明，並陳述上開向被告購毒，請證人馮裕倉
    外出向共犯李安發拿取毒品之交易經過，是證人何文明既非
    主動向警方檢舉被告販賣毒品，而係被動為上開陳述，則應
    無構陷被告入罪之風險，自亦無虛捏上開未付購毒款項而遭
    被告毆打情節之必要。是證人何文明上開因未付購毒款項而
    遭被告毆打乙情，應可認定。再者，被告亦曾於警詢中陳述
    ：門號0000000000號行動電話的通話紀錄均為伊販賣毒品之
    紀錄等語無誤（見警卷第6 頁），亦核與證人何文明撥打上
    開0000000000號行動電話向被告洽購毒品之陳述，均屬相符
    。此外，另有證人何文明、馮裕倉以相片指認方式指認被告
    之指認紀錄表2 紙附卷可稽（見警卷第68、64頁），及臺灣
    彰化地方法院97年聲監字第291 號通訊監察書影本、附表一
    編號01、02所示通話時間之通訊監察譯文在卷可佐（見本院
    卷第104 至105 頁、第120 頁背面、第118 頁背面）。是證
    人何文明分別於附表一編號01、02所示之通話時間，與被告
    所有持用之上開0000000000號行動電話聯繫購買海洛因、安
    非他命事宜，達成合意後，隨即委由證人馮裕倉外出至約定
    地點，向共犯李安發拿取海洛因、安非他命，惟均賒欠，尚
    未付款等情，均堪認定。被告上開辯稱：伊都沒有過去，也
    沒有叫共犯李安發送貨過去云云，均係卸責之詞，不足採信
    。
  3.至證人何文明於本院審理中證述：伊不太認識被告，沒有跟
    被告拿過海洛因及安非他命，伊那時跛腳，行動不便，證人
    馮裕倉跟何人拿的，伊不知道；伊沒有拿海洛因，證人馮裕
    倉跟何人拿安非他命，伊不知道；0000000000號行動電話是
    證人馮裕倉的，0000000000號行動電話不知道是誰的，證人
    馮裕倉在97年6 月中有借電話給伊，但只有借1 支電話給伊
    ；伊曾經打電話跟人家拿海洛因，但是沒有人拿給伊，不知
    道對方的名字，什麼時候打的電話忘記了，是說要拿海洛因
    ，但是沒有錢人家不要給伊；證人馮裕倉沒有去幫伊拿；伊
    沒有交易毒品，伊要買，但是沒有錢；伊有欠被告安非他命
    4000元，不知道是什麼時候欠的，那時候有打電話說要買，
    伊說沒有錢欠著等語（見本院卷第218 至219 、223 至225
    、227 至228 頁）。證人馮裕倉於本院審理中證述：伊曾經
    看過被告及共犯李安發1 次，是證人何文明說要腳在痛要跟
    被告借錢，並不是要去拿毒品，叫伊負責去帶共犯李安發。
    伊不曾拿過安非他命給證人何文明吃，伊沒有看過證人何文
    明去買海洛因，伊沒有幫證人何文明去跟別人借毒品回來交
    給他等語（見本院卷第230 至231 、233 至235 頁）。然觀
    諸證人何文明、馮裕倉上開證述，均前後反覆、矛盾、語帶
    閃爍，均無法清楚明確陳述證人何文明究竟是否有無向被告
    購買毒品，足見其等2 人於被告前所為之陳述，顯然有心理
    壓力甚大而無法自由陳述之情形。又其等2 人於本院審理中
    亦均證述於警詢時並無遭受任何妨害自由意志陳述之情形，
    相較之下，其等2 人於警詢中所為之陳述，顯然較本院中所
    為甚為清楚明確，而有較高之憑信性。是其等2 人於本院審
    理中所為之上開陳述，尚不足為本院所採，而對被告為有利
    之認定。
  (二)販賣安非他命予證人楊素娥部分
    被告如附表一編號03所示之犯罪事實，業據證人楊素娥於偵
    查及本院審理中證述：97年6 月29日16時47分許是伊與被告
    購買安非他命之對話，有可能是伊男友蔡篤弦幫伊打的，當
    時是要買2000元，處理男生就是指安非他命；伊就照被告說
    的打電話給共犯李安發，共犯李安發當時送到嘉義市○○街
    阿坤師魠魚羹附近，就是送到伊男友蔡篤弦家門口，當時
    伊有把2000元交給共犯李安發，共犯李安發交給伊1 小包安
    非他命等語明確（分別見98年度偵字第4048號影卷第133 頁
    、本院卷第257 至258 、263 至265 頁），核與證人即共犯
    李安發於本院審理中證述：證人楊素娥是伊開車載的客人，
    那一次是被告叫伊拿安非他命給她，順便收2000元回去，被
    告在忙，伊在市內跑車，叫伊順便幫他用一下，毒品是從被
    告那邊拿來的，那時候被告在麻魚寮，伊在水上，高速公路
    上去才轉到市區，那是交易地點在建成街，被告叫伊拿過去
    給證人楊素娥，鐵門的小縫東西拿給她，她錢就推出來了等
    語（見本院卷第282 至283 頁），均屬相符。又被告亦曾於
    警詢中陳述：門號0000000000號行動電話的通話紀錄均為伊
    販賣毒品之紀錄等語無誤（見警卷第6 頁），亦核與證人楊
    素娥撥打上開0000000000號行動電話向被告洽購毒品之陳述
    ，均屬一致。此外，另有臺灣彰化地方法院97年聲監字第29
    1 號通訊監察書影本、附表一編號03所示通話時間之通訊監
    察譯文，及共犯李安發共同販賣安非他命予證人楊素娥之本
    院99年度訴字第306 號刑事判決在卷可佐（見本院卷第104
    至105 頁、第128 頁、第61至67頁）。是證人楊素娥於附表
    一編號03所示之通話時間，與被告所有持用之上開00000000
    00號行動電話聯繫購買安非他命事宜，達成合意後，被告隨
    即委由證人李安發送貨至上開地點等情，要堪認定。被告上
    開辯稱：證人楊素娥有打電話給伊，但伊跟她說沒有，叫她
    打電話給共犯李安發，伊後來也沒有打電話給共犯李安發云
    云，顯係卸責之詞，要難採信。
  (三)又海洛因、安非他命乃毒品危害防制條例所列管具成癮性、
    濫用性之第一級、第二級毒品，危害社會甚深，嚴禁持有、
    轉讓、製造、運輸及販賣等，罪刑非輕，販賣上開毒品乃懸
    為厲禁之重罪，從事者莫不極盡隱諱之能事，唯恐遭致查緝
    ，故得來不易之毒品，除因特別情事偶爾無償轉讓，間或與
    人分享外，衡情倘無利可圖，諒無平白蹈陷重典無端供應他
    人之理。而毒品交易條件及價格，因處於國家嚴查禁絕之現
    實環境，是求售者可任意增減份量成色，視買賣雙方關係深
    淺、當時之資力、毒品純質、需求程度、交易風險及對價格
    之接受度等因素，與購買者進行磋商。而販賣毒品之獲利，
    倘非坦承犯行翔實供述價量俾得明確核計外，委難覈實，然
    販賣毒品之人，除非特有考量，或別有事證足認係按同一價
    量委買、轉售或無償贈與而確未營利外，既殆無甘罹刑章而
    無所求之可能，則從販入與賣出之量價差異營取利潤，厥乃
    合情理之推論，尚難遽認販賣毒品營利之事證未足，否則豈
    非知錯悛悔坦述者難辭重典，而飾卸脫罪者卻反得僥倖？本
    件被告矢口否認販賣毒品海洛因、安非他命犯行，然被告與
    證人何文明、楊素娥彼此間，均僅止於朋友關係，並無特殊
    密切之親故關係，卻仍鋌而走險，議款交付物稀價昂之海洛
    因、安非他命，苟如無利可圖，衡情應無甘冒被查緝之危險
    而無端交付他人之理。況且被告苟非基於營利意圖，又豈有
    於交付海洛因、安非他命予證人何文明，而證人何文明未付
    款後，夥同多人毆打證人何文明之必要。是揆諸上開情理，
    堪認被告就上開交付海洛因、安非他命予證人何文明，上開
    交付安非他命予證人楊素娥部分，均有營利之意圖甚明。
  (四)綜上所述，被告基於營利意圖，分別於附表一所示之通話時
    間，與證人何文明、楊素娥聯繫購毒事宜後，委由共犯李安
    發送貨之上開各該地點，均屬明確。被告上開所辯，均係臨
    訟飾卸之詞，均難採信。從而，本件事證已臻明確，被告販
    賣第一級毒品海洛因予證人何文明，販賣第二級毒品安非他
    命予證人何文明、楊素娥之犯行，均堪認定，均應予依法論
    科。
三、按「行為後法律有變更者，適用行為時之法律。但行為後之
    法律有利於行為人者，適用最有利於行為人之法律。」刑法
    第2 條第1 項定有明文。被告行為後，毒品危害防制條例於
    98年5 月5 日經立法院三讀通過修正部分條文，經總統於同
    年5 月20日公布，於公布後6 個月即98年11月20日生效施行
    （不論採公布後6 個月或自公布日起第3 日生效之論點，均
    已生效施行）。修正前毒品危害防制條例第4 條第1 項、第
    2 項之販賣第一級、第二級毒品罪，法定刑併科罰金分別為
    新臺幣1 千萬、7 百萬元，修正後法定刑併科罰金分別為新
    臺幣2 千萬、1 千萬元，法定刑併科罰金分別由新臺幣1 千
    萬、7 百萬元提高為2 千萬、1 千萬元，均涉及科刑效果之
    變更，應有刑法第2 條第1 項新舊法比較之問題，以適用修
    正前之毒品危害防制條例規定較有利於行為人。（本件被告
    並未於偵、審程序中自白，自無比較修正後毒品危害防制條
    例第17條2 項之必要，附此敘明。）
四、按海洛因、安非他命分別屬毒品危害防制條例第2 條第2 項
    第1 款、第2 款所定之第一級、第二級毒品，不得非法販賣
    ，被告非法販賣第一級毒品海洛因、第二級毒品安非他命，
    自均應依法論科。核被告蔡清標如附表一編號01所為，係犯
    修正前毒品危害防制條例第4 條第1 項之販賣第一級毒品罪
    ，附表一編號02至03所為，均係犯修正前毒品危害防制條例
    第4 條第2 項之販賣第二級毒品罪。被告販賣前持有第一級
    毒品海洛因、第二級毒品安非他命之低度行為，分別為販賣
    第一級毒品海洛因、第二級毒品安非他命之高度行為所吸收
    ，均不另論罪。被告與共犯李安發，就附表一編號01至03所
    示之犯行，均有犯意聯絡及行為分擔，均應論以共同正犯。
    另按所謂集合犯是指立法者所制定之犯罪構成要件中，本就
    預定有數個同種類之行為將反覆實行之犯罪而言，將各自實
    現犯罪構成要件之反覆多數行為，解釋為集合犯，而論以1
    罪。又刑法於94年2 月2 日修正公布，刪除第56條所定連續
    犯之規定，自95年7 月1 日施行。而基於概括犯意連續多次
    販賣毒品之行為，於刑法修正刪除連續犯規定之前，均依連
    續犯論以1 罪。此次刑法第56條修正理由之說明謂：「對繼
    續犯同一罪名之罪者，均適用連續犯之規定論處，不無鼓勵
    犯罪之嫌，亦使國家刑罰權之行使發生不合理之現象。」「
    基於連續犯原為數罪之本質及刑罰公平原則之考量，爰刪除
    有關連續犯之規定」等語，即係將本應各自獨立評價之數罪
    ，回歸本來就應賦予複數法律效果之原貌。而所謂集合犯是
    指立法者所制定之犯罪構成要件中，本就預定有數個同種類
    之行為將反覆實行之犯罪而言，將各自實現犯罪構成要件之
    反覆多數行為，解釋為集合犯，而論以1 罪。是以對於集合
    犯，必須從嚴解釋，以符合立法本旨。觀諸毒品危害防制條
    例所定之販賣毒品罪之構成要件文義，實無從認定立法者本
    即預定該犯罪之本質，必有數個同種類行為而反覆實行之集
    合犯行，故販賣毒品罪，難認係集合犯。因此，就刑法修正
    施行後多次販賣毒品之犯行，採1罪1罰，始符合立法本旨。
    是本件檢察官起訴意旨認被告所涉犯上開販賣第二級毒品犯
    行部分，應依集合犯論以1 罪，尚屬誤會，而參諸上開說明
    ，自應依1 罪1 罰之原則，分論併罰，各論以販賣第二級毒
    品罪2 罪，始符合立法本旨。是被告如附表一編號01至03所
    示之3 次犯行，犯意均屬各別，行為亦屬互殊，均應分論併
    罰。另被告前因違反麻醉藥品管理條例、藥事法等案件，經
    本院82年度訴字第793 號及82年度訴字第988 號判決分別判
    處有期徒刑7 月、6 月及有期徒刑5 年4 月確定，並經本院
    83年度聲字第89號裁定應執行有期徒刑6 年確定（第一部分
    ），於84年10月24日因縮短刑期假釋出監。復因違反麻醉藥
    品管理條例及藥事法等案件，經本院85年度訴第466 號判決
    判處有期徒刑4 年6 月、7 月、7 月，應執行有期徒刑5 年
    5 月確定，並與前開假釋經撤銷應執行殘刑有期徒刑3 年9
    月又21日部分接續執行，再於91年1 月31日因縮短刑期假釋
    出監。再因違反動產擔保交易案件，經本院93年嘉簡字第91
    3 號判決判處有期徒刑3 月確定（第二部分），嗣後前開第
    一部分於96年7 月16日經本院96年度聲減字第615 號裁定有
    期徒刑7 月、6 月部分減為有期徒刑3 月又15日、3 月，與
    有期徒刑5 年4 月部分定應執行有期徒刑5 年5 月又15日確
    定，而前開假釋再經撤銷應執行殘刑有期徒刑2 年7 月又18
    日部分，復與前開第二部分有期徒刑3 月減為1 月又15日部
    分接續執行，甫於96年7 月16日因徒刑執行完畢出監等情，
    有臺灣高等法院被告前案紀錄表在卷可考，被告於受有期徒
    刑執行完畢後，5 年內故意再犯本件有期徒刑以上之3 罪，
    均為累犯，除附表一編號01販賣第一級毒品犯行，法定本刑
    為死刑、無期徒刑部分，附表一編號02至03販賣第二級毒品
    犯行，法定本刑為無期徒刑部分，依法均不得加重外，均應
    依刑法第47條第1 項之規定，加重其刑。又按修正前販賣第
    一級毒品罪之法定刑為「死刑或無期徒刑；處無期徒刑者，
    得併科新臺幣一千萬元以下罰金」，是販賣第一級毒品罪法
    定最輕本刑為無期徒刑，罪刑極重，然同為販賣毒品海洛因
    之人，其原因動機不一，犯罪情節未必盡同，或有大盤毒梟
    者，亦有中、小盤之分，其販賣行為所造成危害社會之程度
    自屬有異，法律科處此類犯罪，所設之法定最低本刑相同，
    可謂綦重，為達懲儆被告，倘處以有期徒刑即可達防衛社會
    目的者，自非不可依客觀之犯行與主觀之惡性，考量其情狀
    是否有可憫恕之處，適用刑法第59條之規定酌量減輕其刑，
    期使個案裁判之量刑，能斟酌至當，符合比例原則，慎刑矜
    恤，實現刑罰權之分配正義。查本件被告附表一編號01販賣
    海洛因之犯行，僅販售1 人1 次，販售金額4000元，係價值
    非鉅之毒品，顯見交易範圍侷限於日常生活友儕之間，手法
    單純，偏差之價值觀致罹法網，惡性要非可與專以販賣毒品
    維生之毒梟集團相提並論，衡諸其犯罪情狀在客觀上並非不
    可憫恕，以單一犯行而論，倘如與毒梟價量鉅大之販賣交易
    同，均處無期徒刑之重刑，毋寧有失苛刻，不符比例，客觀
    上足以引起一般同情，因認縱使量處法定最低刑度之無期徒
    刑，仍嫌過重，爰依刑法第59條之規定，就其所犯販賣第一
    級毒品犯行部分，予以酌量減輕其刑，並先加重後減輕之，
    俾輕重得宜，罰當其罪。
五、爰審酌被告素行非佳，有其臺灣高等法院被告前案紀錄表1
    份在卷可參。於本院審理中自承：係國中唸1 學期之智識程
    度，已經離婚，有1 個男生、2 個女生，孩子都歸給前妻，
    小孩都已經成年，未入監之前開計程車，月收入大約3 、4
    萬元，父母均已往生，排行第四，有3 個姊姊、2 個妹妹、
    1 個弟弟，兄弟姊妹目前都沒有往來等家庭狀況。及考量被
    告為謀取不法利益，及販售毒品之犯罪動機，販賣毒品之數
    量不多，各次獲得之利益非多，販賣第一級毒品次數1 次，
    販賣第二級毒品次數2 次，販賣上開毒品予他人，戕害國人
    健康非輕，且犯罪後於本院審理中均否認犯行，無從令本院
    見其悔悟之心等一切情狀，分別量處如主文所示之刑，並定
    其應執行之刑，以示懲儆。
六、依毒品危害防制條例第19條第1 項規定，犯第4 條第1 項、
    第2 項販賣第一級毒品罪者，其供犯罪所用或因犯罪所得之
    財物，應沒收之，如全部或一部不能沒收時，追徵其價額或
    以其財產抵償之。查未扣案之門號0000000000號行動電話為
    被告所有，為其供承在卷，復為與共犯李安發共犯附表一編
    號01至03犯行所用之物，自應依上開規定，宣告沒收，如全
    部或一部不能沒收時，與共犯李安發連帶追徵其價額（按毒
    品危害防制條例第19條規定所稱「追徵其價額」者，係指所
    沒收之物為金錢以外之其他財物而無法沒收時，因其實際價
    值不確定，應追徵其價額，使其繳納與原物相當之價額，並
    無以其財產抵償之問題。倘嗣後追徵其金錢價額，不得結果
    而須以其財產抵償者，要屬政執行機關依強制執行之法律之
    執行問題，即無不能執行之情形，自毋庸諭知「或以其財產
    抵償之」，最高法院99年度第5 次刑事庭會議決議參照）。
    又被告所犯附表一編號03販賣第二級毒品犯行所得2000元，
    雖未扣案，仍應依上開規定諭知與共犯李安發連帶沒收，又
    毒品危害防制條例第19條第1 項所規定供犯罪所用或因犯罪
    所得之財物，均沒收之，如全部或一部不能沒收時，追徵其
    價額或以其財產抵償之，其中所謂追徵其價額者，必限於所
    沒收之物為我國現行貨幣以外之其他財物而無法沒收時，始
    應追徵其價額，使其繳納與原物相當之價額。如犯罪所得之
    金錢為我國貨幣即新臺幣（中央銀行發行新臺幣辦法第2 條
    參照），因其本身即為我國現行貨幣價值之表示，自不發生
    追徵其價額之問題（最高法院92年台上字第5872號判決意旨
    參照），是以被告上開犯罪所得2000元，如全部或一部不能
    沒收時，均應以其與共犯李安發之財產連帶抵償之。至被告
    如附表一編號01至02所示之犯行，因未向購毒者何文明取得
    販毒之款項，自不予宣告沒收，附此敘明。
七、不另為無罪諭知部分
  (一)公訴意旨另認：被告蔡清標（綽號雞仔）明知海洛因、安非
    他命分別係毒品危害防制條例所定之第一級、第二級毒品，
    不得販賣，竟為圖謀暴利，分別基於販賣第一級毒品海洛因
    、第二級毒品安非他命之犯意，於97年6 月間起至98年1 月
    間某日止，以其所持有使用之門號0000000000行動電話作為
    聯絡販賣海洛因、安非他命之工具，與附表二所示販賣對象
    之人，先、後於如附表二所示之時間，撥打上開行動電話互
    為約定所購買海洛因、安非他命之數量及金額，並約定在如
    附表二所示之地點進行買賣交易後，蔡清標即將如附表二所
    示海洛因、安非他命之毒品數量親自交付予如附表二所示販
    賣對象之人，並收取毒品交易金額（各次販賣毒品海洛因、
    安非他命之時間、數量、次數及販賣所得，均詳如附表二所
    示），因認被告另涉犯毒品危害防制條例第4 條第1 項之販
    賣第一級毒品罪嫌，及同條第2 項之販賣第二級毒品罪嫌。
  (二)按犯罪事實應依證據認定之，無證據不得認定犯罪事實；不
    能證明被告犯罪者，應諭知無罪之判決，刑事訴訟法第154
    條第2 項、第301 條第1 項分別定有明文。次按認定不利於
    被告之事實，須依積極證據，苟積極證據不足為不利於被告
    事實之認定時，即應為有利於被告之認定，更不必有何有利
    之證據；認定犯罪事實所憑之證據，雖不以直接證據為限，
    間接證據亦包括在內，然而無論直接或間接證據，其為訴訟
    上之證明，須於通常一般之人均不致有所懷疑，而得確信為
    真實之程度者，始得據為有罪之認定，倘其證明尚未達於此
    一程度，而有合理性懷疑存在時，即不得遽為被告犯罪之認
    定，最高法院30年上字第816 號、76年臺上字第4986號判例
    意旨可資參照。本件公訴人認被告另涉犯上開販賣第一級毒
    品、第二級毒品罪嫌，無非係以證人即購買毒品之人黃嘉賢
    、吳健榮及許弘昌於警詢中之證述為其主要論據。然訊據被
    告堅詞否認有何販買海洛因與證人黃嘉賢、吳健榮、販賣安
    非他命予證人許弘昌、黃嘉賢之犯行，並辯稱：伊並沒有販
    賣毒品予上開證人。
  (三)按施用毒品者，其所稱向某人購買之供述，須補強證據以擔
    保其供述之真實性。良以施用毒品者其供述之憑信性本不及
    於一般人，況施用毒品者其供出來源，因而破獲者，法律復
    規定得減輕其刑，其有為偵查機關誘導、或為邀輕典而為不
    實之陳述之可能，其供述之真實性自有合理之懷疑。是施用
    毒品者關於其向某人購買毒品之供述，必須補強證據佐證，
    以擔保其供述之真實性，俾貫徹刑事訴訟無罪推定及嚴格證
    明之基本原則。又關於毒品施用者其所稱向某人購買毒品之
    供述，必須補強證據佐證，係指毒品購買者之供述縱使並無
    瑕疵，仍須補強證據佐證而言，以擔保其供述之真實性。該
    所謂補強證據，必須與施用毒品者關於相關毒品交易之供述
    ，具有相當程度之關聯性，且足使一般人對於施用毒品者之
    供述無合理之懷疑存在，而得確信其為真實，始足當之，最
    高法院96年度臺上字第1029號判決意旨可供參照。經查，證
    人黃嘉賢固曾於警詢及本院審理中證述：之前都稱呼被告叫
    雞仔，並曾於98年1 月24日22時許，在嘉義市○○路與世賢
    路加油站旁向被告購買海洛因及安非他命各1000元，第二次
    是於98年1 月30日下午某時許，在嘉義市○○路、世賢路加
    油站旁向被告購買海洛因2000元，伊都有拿到毒品，也有拿
    錢給被告，被告都是自己1 人來的等語（分別見警卷第54至
    55頁、本院卷第238 至239 、241 至242 頁）。證人吳健榮
    亦曾於警詢及本院審理中證述：伊第一次是97年10月20日某
    時許開始向被告購買海洛因3000元，約在世賢路上某汽車旅
    館內，第二次是約隔1 週左右，伊打電話給被告，約在嘉義
    市西區北社尾公園涼亭，購買5000元海洛因，都有拿到毒品
    ，也有拿錢給被告，都是被告本人來等語（分別見警卷第58
    至59頁、本院卷243 至245 頁）。證人許弘昌亦於警詢中證
    述：伊於97年6 月底曾向被告購買1000元安非他命1 包，是
    被告到伊家嘉義縣民雄鄉東湖村19鄰東勢湖111之40號附近
    巷口交易等語（見警卷第27至28頁）。惟揆諸上開說明，為
    避免施用毒品之人為檢警機關誘導或為邀輕典之虞，是除上
    開3 位證人之證述外，仍應有其餘補強證據以資佐證。然此
    部分檢察官並無提出其他補強證據佐證，且本院去電承辦警
    員請其檢送97年10月、98年1 月間被告上開0000000000號行
    動電話通訊監察譯文及光碟，據其答稱：上開期間並無監聽
    譯文及光碟等語，此有本院辦理刑事案件電話紀錄查詢表1
    紙在卷可憑（見本院卷第39頁），是即難僅憑上開3 位證人
    之證述，即逕予認定被告成立此部分檢察官所指之上開犯嫌
    。
  (四)綜上所述，檢察官所為之證明仍未達於通常一般之人不致有
    所懷疑，而確信其為真實之程度，揆諸上開說明，即不得遽
    為不利被告之認定。此外，復查無其他積極證據足以證明被
    告另涉有違反毒品危害防制條例第4 條第1 項販賣第一級毒
    品海洛因予證人黃嘉賢、吳健榮，及同條第2 項之販賣第二
    級毒品安非他命予證人黃嘉賢、許弘昌之犯行，是就此部分
    犯嫌均應認被告罪嫌尚有不足。惟公訴意旨既認此部分與上
    開被告起訴經本院判刑之販賣第一級毒品、販賣第二級毒品
    犯行部分，各具有實質上一罪之法律關係，故就此部分，均
    不另為無罪之諭知，併敘明之。
據上論斷，應依刑事訴訟法第299 條第1 項前段，毒品危害防制
條例第4 條第1 項（修正前）、第4 條第2 項（修正前）、第19
條第1 項，刑法第11條前段、第2 條第1 項前段、第47條第1 項
、第59條、第51條第5 款，判決如主文。
本案經檢察官林俊良到庭執行職務。
中    華    民    國   100    年     5    月    24    日
                  刑事第一庭  審判長法  官  許進國
                                    法  官  呂美玲
                                    法  官  張志偉
以上正本證明與原本無異。
如不服本判決應於收受判決後10日內向本院提出上訴書狀，並應
敘述具體理由；其未敘述上訴理由者，應於上訴期間屆滿後20日
內向本院補提理由書（均須按他造當事人之人數附繕本）「切勿
逕送上級法院」。告訴人或被害人如對於本判決不服者，應具備
理由請求檢察官上訴，其上訴期間之計算係以檢察官收受判決正
本之日期為準。
中    華    民    國   100    年    5     月    24    日
                                    書記官  張子涵
附錄法條：修正前毒品危害防制條例第4 條第1 、2 項
製造、運輸、販賣第一級毒品者，處死刑或無期徒刑；處無期徒
刑者，得併科新臺幣 2 千萬元以下罰金。
製造、運輸、販賣第二級毒品者，處無期徒刑或 7 年以上有期
徒刑，得併科新臺幣 1 千萬元以下罰金。
製造、運輸、販賣第三級毒品者，處 5 年以上有期徒刑，得併
科新臺幣 7 百萬元以下罰金。
製造、運輸、販賣第四級毒品者，處 3 年以上 10 年以下有期
徒刑，得併科新臺幣 3 百萬元以下罰金。
製造、運輸、販賣專供製造或施用毒品之器具者，處 1 年以上
7 年以下有期徒刑，得併科新臺幣 1 百萬元以下罰金。
前五項之未遂犯罰之。
附表一
┌─┬────┬────┬──────┬───────┬──────────┐
│編│販賣對象│通話時間│交易地點及交│交易金額（新臺│所犯之罪、所處之刑  │
│號│        │        │易之人      │幣）          │                    │
├─┼────┼────┼──────┼───────┼──────────┤
│01│何文明  │97年6月 │嘉義市後火車│以4000元代價向│蔡清標共同販賣第一級│
│  │        │25日11時│站附近，由李│蔡清標購買海洛│毒品，累犯，處有期徒│
│  │        │26分許  │安發送貨，馮│因1包（交付海 │刑拾柒年。未扣案之裝│
│  │        │        │裕倉前往取貨│洛因，惟未交付│置門號0000000000號行│
│  │        │        │。          │金錢）。      │動電話壹支（含門號09│
│  │        │        │            │              │00000000號SIM卡壹枚 │
│  │        │        │            │              │）與李安發連帶沒收，│
│  │        │        │            │              │如全部或一部不能沒收│
│  │        │        │            │              │時，與李安發連帶追徵│
│  │        │        │            │              │其價額。            │
├─┼────┼────┼──────┼───────┼──────────┤
│02│何文明  │97年6月 │嘉義市後火車│以4000元代價向│蔡清標共同販賣第二級│
│  │        │24日13時│站附近，由李│蔡清標購買安非│毒品，累犯，處有期徒│
│  │        │47分許  │安發送貨，馮│他命1包（交付 │刑捌年陸月。未扣案之│
│  │        │        │裕倉前往取貨│安非他命，惟未│裝置門號0000000000號│
│  │        │        │。          │交付金錢）。  │行動電話壹支（含門號│
│  │        │        │            │              │0000000000號SIM卡壹 │
│  │        │        │            │              │枚）與李安發連帶沒收│
│  │        │        │            │              │，如全部或一部不能沒│
│  │        │        │            │              │收時，與李安發連帶追│
│  │        │        │            │              │徵其價額。          │
├─┼────┼────┼──────┼───────┼──────────┤
│03│楊素娥  │97年6月 │嘉義市○○街│以2000元代價向│蔡清標共同販賣第二級│
│  │        │29日16時│阿坤師魠魚│蔡清標購買安非│毒品，累犯，處有期徒│
│  │        │47分許  │羹旁，由李安│他命1包（銀貨 │刑捌年肆月。未扣案之│
│  │        │        │發送貨。    │兩訖）。      │裝置門號0000000000號│
│  │        │        │            │              │行動電話壹支（含門號│
│  │        │        │            │              │0000000000號SIM卡壹 │
│  │        │        │            │              │枚）與李安發連帶沒收│
│  │        │        │            │              │，如全部或一部不能沒│
│  │        │        │            │              │收時，與李安發連帶追│
│  │        │        │            │              │徵其價額。未扣案販賣│
│  │        │        │            │              │第二級毒品安非他命所│
│  │        │        │            │              │得新臺幣貳仟元，與李│
│  │        │        │            │              │安發連帶沒收，如全部│
│  │        │        │            │              │或一部不能沒收時，以│
│  │        │        │            │              │其等之財產連帶抵償之│
│  │        │        │            │              │。                  │
└─┴────┴────┴──────┴───────┴──────────┘
附表二
┌─┬────┬────┬──────┬───────┐
│編│販賣對象│販賣時間│交易地點    │交易金額（新臺│
│號│        │        │            │幣）或數量    │
├─┼────┼────┼──────┼───────┤
│01│黃嘉賢  │98年1月 │嘉義市○○路│以1000元代價向│
│  │        │24日夜間│與世賢路加油│蔡清標購買海洛│
│  │        │10時許  │站旁        │因1包。       │
│  │        │        │            │              │
│  │        ├────┼──────┼───────┤
│  │        │98年1月 │嘉義市○○路│以2000元代價向│
│  │        │30日下午│與世賢路加油│蔡清標購買海洛│
│  │        │某時許  │站旁        │因1包。       │
├─┼────┼────┼──────┼───────┤
│02│吳健榮  │97年10月│嘉義市○○路│以3000元代價向│
│  │        │20日某時│上某汽車旅館│蔡清標購買海洛│
│  │        │許      │內          │因1包。       │
│  │        ├────┼──────┼───────┤
│  │        │97年10月│嘉義市西區北│以5000元代價向│
│  │        │底某時許│社尾公園涼亭│蔡清標購買海洛│
│  │        │        │內          │因1包。       │
├─┼────┼────┼──────┼───────┤
│03│許弘昌  │97年6月 │嘉義縣民雄鄉│以1000元代價向│
│  │        │底某日某│東湖村東勢湖│蔡清標購買安非│
│  │        │時許    │111-40號附近│他命1包。     │
│  │        │        │巷口        │              │
├─┼────┼────┼──────┼───────┤
│04│黃嘉賢  │98年1月 │嘉義市○○路│以1000元代價向│
│  │        │24日夜間│與世賢路加油│蔡清標購買安非│
│  │        │10時許  │站旁        │他命1包。     │
└─┴────┴────┴──────┴───────┘